臺灣高雄地方法院民事裁定
109年度消債更字第259號
聲  請  人  游雯琪  
0000000000000000

0000000000000000

上列當事人因消費者債務清理事件聲請更生，本院裁定如下：
    主  文
聲請人游雯琪自中華民國一百零九年十月二十八日下午四時起開
始更生程序。
命司法事務官進行本件更生程序。
    理  由
一、聲請意旨略以：伊無力清償債務，雖曾依消費者債務清理條
    例向南山人壽保險股份有限公司提出前置協商但不成立，而
    於民國109年7月15日聲請更生等語。
二、按債務人不能清償債務或有不能清償之虞者，得依本條例所
    定更生或清算程序，清理其債務。債務人無擔保或無優先權
    之本金及利息債務總額未逾新臺幣（下同）12,000,000元者
    ，於法院裁定開始清算程序或宣告破產前，得向法院聲請更
    生。法院開始更生程序之裁定，應載明其年、月、日、時，
    並即時發生效力。法院裁定開始更生或清算程序後，得命司
    法事務官進行更生或清算程序，必要時得選任律師、會計師
    或其他適當之自然人或法人一人為監督人或管理人。消費者
    債務清理條例（下稱消債條例）第3條、第42條第1項、第45
    條第1項及第16條第1項分別定有明文。
三、經查：
  ㈠聲請人曾向南山人壽保險股份有限公司提出前置協商但不成
    立乙節，有南山人壽保險股份有限公司出具之前置協商不成
    立通知書（卷第25頁）可證，依消費者債務清理條例施行細
    則第44條之3規定，聲請人於前置協商不成立後聲請更生，
    應屬合法。
  ㈡次查，聲請人於107年及108年度申報所得均為0元，然其自陳
    106年6月至109年3月有薪資所得平均每月23,000元、109年4
    月起有薪資所得每月約18,980元至19,710元，名下無財產，
    勞工保險於106年4月1日退保，其為被保險人之國泰人壽1張
    保單要保人為母親游宋麵。又聲請人前於臺南市麻豆區之東
    盟冷凍食品有限公司擔任作業員，據東盟冷凍食品有限公司
    之員工薪資回覆說明其107年9月至109年3月每月薪資為22,0
    00元至24,640元不等，合計441,183元，109年3月31日離職
    ，109年4月10日至同年6月12日於高雄市鳳山區南光街之小
    田園快速早餐店擔任助手，以日薪730元計，109年6月12日
    發生車禍致第四、五肋骨骨折而休養，109年7月1日於小田
    園早餐店復職，據其自行提出之在職薪資證明所載每月現金
    發薪19,500元至20,250元不等，109年5月領取行政院疫情紓
    困補助25,000元，未領取社會局補助等情，有財產及收入狀
    況說明書（卷第5至6頁）、戶籍謄本（卷第11頁）、財政部
    高雄國稅局107年及108年度綜合所得稅各類所得資料清單及
    總歸戶財產查詢清單（卷第13至15頁）、勞工保險被保險人
    投保資料表（卷第16頁）、財團法人金融聯合徵信中心前置
    協商專用債權人清冊（卷第19至20頁）、信用報告（卷第24
    頁）、存摺（卷第26至37頁、第109至110頁）、診斷證明書
    （卷第39頁）、阮綜合醫院收據（卷第40至42頁）、高雄市
    政府社會局社會福利資訊料查詢表（卷第91至93頁）、債權
    人清冊（卷第103至106頁）、在職薪資證明（卷第107頁、
    第133頁）、商業保險投保資料查詢結果表（卷第108頁）、
    國泰人壽保險股份有限公司函（卷第136至137頁）、東盟冷
    凍食品有限公司員工薪資回覆說明及員工離職申請書（卷第
    148至150頁）在卷可參。本院審酌上情，認為聲請人107年9
    月至109年7月之總收入為500,808元【計算式：441,183＋（1
    9,500＋20,250）÷2×3＝500,808】，平均每月收入為21,774元
    （計算式：500,808÷23＝21,774，小數點以下四捨五入；下
    同），故核算聲請人目前償債能力之基礎以每月21,774元為
    基準。
  ㈢關於聲請人個人日常必要支出部分，按債務人必要生活費用
    ，以最近1年衛生福利部或直轄市政府所公告當地區每人每
    月最低生活費1.2倍定之，消債條例第64條之2第1項定有明
    文。查衛福部社會司所公告109年度高雄市最低生活費為13,
    099元，其1.2倍為15,719元，又該最低生活費用之標準，係
    照當地最近1年平均每人消費支出60％訂定，依其基準之家庭
    收支調查報告調查表格式所示有關經常性支出之調查項目，
    包括利息支出、食品、衣著、房租及水費、電費、醫療保健
    、交通、娛樂、教育等，已涵蓋聲請人所陳報之支出項目；
    因聲請人自陳與長女、父母及弟弟共5人同住於母親游宋麵
    名下房屋（見卷第102頁），聲請人並擔任母親游宋麵於元
    大銀行之房屋貸款保證人，房貸由母親正常繳款中（見卷第
    99頁），聲請人於財產及收入狀況說明書亦未列載房貸支出
    ，故於計算聲請人個人每月必要生活費時，即應自前開已包
    括聲請人居住費用在內，扣除相當於房租支出所佔比例約24
    .36%，避免重複計列費用，則扣除居住費用後，聲請人每月
    必要生活費為11,890元【計算式：15,719－（15,719×24.36%
    ）＝11,890】。
  ㈣至扶養費支出部分，聲請人主張獨力扶養未成年長女，每月
    扶養費6,500元。經查，聲請人之長女游○宥係96年12月生，
    由聲請人之前配偶林柏成於97年6月認領，107年及108年度
    申報所得均為0元、名下無財產、未領取社會局補助，而林
    柏成於101年1月死亡等情，有戶籍謄本、林柏成之除戶謄本
    、所得資料及財產查詢清單、存摺、畢業證書、福誠高中國
    中部新生注意事項、高雄市政府社會局社會福利資訊料查詢
    表在卷可參（本案卷第11頁、本案卷第94至96頁、本案卷第
    111至119頁）。扶養費用數額部分，按受扶養者之必要生活
    費用，準用第1項規定計算基準數額，並依債務人依法應負
    擔扶養義務之比例認定之，消債條例第64條之2第2項亦有明
    定。本院考量聲請人與子女同住，無房屋費用支出，是應自
    其必要生活費用中扣除相當於房租支出所佔比例（109年度
    高雄市每人每月不含房屋支出之必要生活費11,890元），故
    由聲請人獨力負擔長女每月之扶養費即應以11,890元為度，
    則聲請人主張每月支出扶養費6,500元，低於本院計算之基
    準，尚屬合理。
  ㈤綜上所述，以聲請人現每月收入21,774元為其償債能力基準
    ，扣除個人必要生活費11,890元及扶養費6,500元後，餘3,3
    84元，而聲請人目前無擔保負債總額為2,762,201元（參聯
    徵中心債權人清冊，包含：國泰世華銀行、花旗銀行、臺灣
    企銀、板信銀行、台新銀行、中國信託銀行、南山人壽保險
    股份有限公司、合作金庫資產公司、台灣金聯資產公司、台
    新資產公司，另聲請人擔任母親游宋麵於元大銀行之房屋貸
    款保證人，前已敘及，暫不計入聲請人之無擔保債務總額）
    ，以聲請人自陳每月可清償3,500元（見卷第102頁）計算，
    需約66年（計算式：2,762,201÷3,500÷12≒65.8）始能清償
    完畢，應認其已不能清償債務。此外，聲請人無擔保或無優
    先權之債務總額未逾12,000,000元，且無消債條例第6條第3
    項、第8條或第46條各款所定駁回更生聲請之事由存在，則
    聲請人聲請更生為有理由，應予准許，爰命司法事務官進行
    本件更生程序。
四、依消債條例第11條第1項、第45條第1項，裁定如主文。
中　　華　　民　　國　　109 　年　　10　　月　　28　　日
                  民事庭　法　官  　賴寶合
以上正本係照原本作成。
本裁定不得抗告。
中　　華　　民　　國　　109 　年　　10　　月　　28　　日
                          書記官    胡美儀